【裁判字號】    95,財管,23
【裁判日期】    951228
【裁判案由】    指定遺產管理人
【裁判全文】
臺灣新竹地方法院民事裁定              95年度財管字第23號
聲  請  人  新竹國際商業銀行股份有限公司
法定代理人  吳志偉
送達代收人  丙○○
代  理  人  乙○○
上列聲請人聲請指定被繼承人甲○○遺產管理人事件，本院裁定
如下：
    主      文
選任新竹律師公會洪桂如律師為被繼承人甲○○之遺產管理人。
准對被繼承人甲○○之繼承人為承認繼承之公示催告。
被繼承人甲○○之繼承人，應自前項公示催告最後登載新聞紙之
日起，柒個月內承認繼承，上述期限屆滿，無繼承人承認繼承時
，被繼承人甲○○之遺產，於清償債權並交付遺贈物後，如有剩
餘即歸屬國庫。
程序費用由被繼承人甲○○之遺產負擔。
    理      由
一、按繼承開始時，繼承人有無不明，而無親屬會議或親屬會議
    未於1個月內選定遺產管理人者，利害關係人得聲請法院選
    任遺產管理人，並由法院依公示催告程序，定6個月以上之
    期限，公告繼承人，命其於期限內承認繼承，民法第1177條
    、第1178條第1項、第2項規定甚明。
二、本件聲請意旨略以：緣被繼承人甲○○（民國27年3月13日
    生、身分證字號：Ｚ000000000號，生前住新竹市○區○○
    路434巷25號、於94年7月4日死亡），於民國（下同）86年
    4月16日於第三人申明電器股份辭限公司、法定代理人甲○
    ○向聲請人借款新臺幣（下同）1600萬元時，被繼承人甲○
    ○併為連帶保證人。今因債償期已屆尚未清償，聲請人遂對
    被繼承人甲○○所有不動產聲請強制執行，並已拍定獲分配
    表一份，詎被繼承人甲○○94年7月4日死亡，因其各順位之
    繼承人均已於法定期間內向本院為拋棄繼承之聲請，且未依
    民法第1177條選定遺產管理人，而使聲請人之債權一直無法
    行使，茲為保權益，自有聲請法院指定遺產管理人依法踐行
    公示催告等程序之必要，爰依民法第1178條第2項聲請准予
    選定律師為其遺產管理人等語。
三、經查，聲請人主張被繼承人甲○○生前為第三人伸明電器股
    份有限公司向聲請人其借款為連帶保證，且該債務尚未清償
    完畢，卻於94年7月4日死亡，且其法定繼承人均已拋棄繼承
    等事實，業據提戶籍謄本數份、本院民事執行處函、分配表
    等件影本為證，並經本院依職權取本院94年度繼字第333號
    拋棄繼承、本院93年度執字第11833號等事件卷宗核閱無誤
    ，則聲請人為被繼承人甲○○之債權人，其以利害關係人身
    分聲請選任被繼承人甲○○之遺產管理人，洵屬有據。此外
    ，經本院審酌聲請人願由律師等專業人員擔任確較公正客觀
    等情，爰選任新竹律師公會洪桂如律師為被繼承人甲○○之
    遺產管理人，並為承認繼承之公示催告。
四、依非訟事件法第21條裁定如主文。
中    華    民    國    95    年    12   月    28    日
                         家事法庭  法  官 許翠玲
以上正本證明與原本無異。
如對本裁定抗告，須於10日內向本院提出抗告狀。
                                   書記官  陳宏城
中    華    民    國    95    年    12   月    28    日


司法院資訊處製作；財團法人民間司法改革基金會備份。
